臺灣板橋地方法院刑事判決　　　　　　　 96年度易字第677號
公　訴　人　臺灣板橋地方法院檢察署檢察官
被　　　告　甲○○○
選任辯護人　林育生律師
　　　　　　林明正律師
　　　　　　周志吉律師
上列被告因傷害案件，經檢察官提起公訴（96年度偵字第3253號
），本院判決如下：
    主  文
甲○○○因過失傷害人，處拘役肆拾日，如易科罰金，以新臺幣
壹仟元折算壹日。
    事  實
一、甲○○○係臺北縣三重市○○路○ 段144 巷1 號3 樓之住戶
    ，本應注意樓梯係供所有住戶進出及緊急逃生之用，不能於
    樓梯上擺放鞋子或雜物，而依當時情況並無不能注意之情事
    ，竟疏未注意，而將其所有之鞋子擺放於上開3 樓至4 樓樓
    梯間之階梯上。嗣萬瑩瑩至上開公寓4 樓訪友，於民國95年
    11月30日15時30分許，從上開公寓4 樓欲下3 樓時，不慎踩
    到甲○○○置於上開階梯上之高跟鞋，因而重心不穩，滑落
    階梯，受有頸背部扭挫傷，全身多處瘀傷之傷害。
二、案經被害人萬瑩瑩訴由臺北縣政府警察局三重分局報請臺灣
    板橋地方法院檢察署檢察官偵查起訴。
    理  由
一、按刑事訴訟法第159 條第1 項雖規定，被告以外之人於審判
    　外之言詞或書面陳述，除法律有規定外，不得作為證據。
    惟同法第159 條之5 第1 項、第2 項已規定，經當事人於審
    判程序　同意作為證據，法院審酌該言詞陳述或書面陳述作
    成時之情況，認為適當者，亦得為證據。當事人、代理人或
    辯護人於法院調查證據時，知有第159 條第1 項不得為證據
    之情形，而未於言詞辯論終結前聲明異議者，視為有前項之
    同意（指同條第1 項之同意作為證據），此乃第159 條第1
    項所容許，得作為證據之例外規定之一。經查，本案被告甲
    ○○○及檢察官、辯護人於言詞辯論終結前，均未就所調查
    之證據主張有刑事訴訟法第159 條第1 項不得為證據之情形
    ，是本案經調查之證據均有證據能力，合先敘明。
二、訊據被告甲○○○固承認於上述時間，將其所有之高根鞋，
    置放於上開公寓之3 樓至4 樓之階梯上之事實不諱，惟矢口
    否認有何過失傷害犯行，辯稱：伊之鞋子並沒有佔滿整個樓
    梯，是告訴人自己走路不小心踩空造成的，伊沒有過失云云
    。惟查，上開事實，業據告訴人萬瑩瑩於警詢、偵查及本院
    審理中指訴綦詳，並經證人陳德田、陳思帆、蔡寶林於偵查
    中、張適志於本院審理中證述屬實，此外，並有現場照片13
    張、診斷證明書1 紙附卷足稽。按樓梯係供所有住戶進出及
    緊急逃生之用，不能於階梯上堆放鞋子或雜物，被告甲○○
    ○既為住戶，自應遵守上開規定，而依肇事當時之一切客觀
    情況，並無不能注意之情事，竟疏未注意，因而肇禍，自應
    負過失責任，且被告甲○○○之過失行為與告訴人萬瑩瑩之
    傷害間有相當因果關係。被告甲○○○上開所辯，顯係事後
    卸責之詞，委不可採。本件事證明確，被告甲○○○之過失
    傷害犯行洵堪認定，應依法論科。
二、核被告所為，係犯刑法第284 條第1 項前段之過失傷害罪。
    爰審酌被告並無前科，有臺灣高等法院被告前案紀錄表1 份
    在卷可稽，其過失之程度、告訴人所受傷勢，及否認犯行，
    且尚未與告訴人達成和解，賠償告訴人損害，犯後態度不佳
    等一切情狀，量處如主文所示之刑，並諭知易科罰金之折算
    標準。
據上論斷，應依刑事訴訟法第299 條第1 項前段，刑法第284 條
第1 項前段、第41條第1 項前段，刑法施行法第1 條之1 ，判決
如主文。
本案經檢察官馬凱蕙到庭執行職務。
中　　華　　民　　國　　96　　年　　6 　　月　　29　　日
               刑事第十九庭　審判長法　官  許必奇
             　　　　　　　　　　  法　官  陳明偉
               　　　　　　　　　　法　官  曾正耀
上列正本證明與原本無異。
如不服本判決，應於判決送達後10日內向本院提出上訴狀（應附
繕本），上訴於臺灣高等法院。
                                   書記官  陳淑怡
中　　華　　民　　國　　96　　年　　6 　　月　　29　　日
附錄本案所犯法條全文
刑法第284條第1項
因過失傷害人者，處6 月以下有期徒刑、拘役或5 百元以下罰金
，致重傷者，處1年以下有期徒刑、拘役或5百元以下罰金。
